# 请教陈版主以及各位大神，关于确认预计负债的问题

提问人：guanglv 时间：2018-07-02 10:35:09
项目组现在做一个股权转让专项 基准日为 2018-2-28 被审计单位有一笔或有事项（第二被告） 现在法院 2 审判决败诉 判决时间为2017-4-10 判决生效日起 10 日第一被告应偿还 7000W 判决书写承担第一被告不能承担部分二分 1 的赔偿责任 ，截止2018-7-2 第一被告仍为偿还 项目组建议不能确认预计负债 理由为虽然二审判决败诉 但是不满足预计负债确认条件之一金额可以可靠计量。 请教陈版主，这样做法是否合理？按照上述，项目组认为是否应等到原告向法院申请强制执行后，在确认预计负债？

回答人：chenyiwei
基于谨慎原则，当确定第一被告很可能无力承担后，即应谨慎地将很可能由本企业承担的金额的最佳估计数确认为预计负债。此时不能简单地以不满足“金额可以可靠计量”的条件为由不确认预计负债。事实上，因“金额不能可靠计量”而不确认预计负债的实际案例很少见。 另外，鉴于此次是股权转让专项审计，建议交易双方（新老股东）可以签一个补充协议，约定该诉讼事项和其他或有事项的最终处理结果均由老股东享有或承担，以保护新股东的利益。

提问人：guanglv 时间：2018-07-05 09:01:07
请问陈版主，如何确定最佳估计数，才能合计的确认最佳估计数？

回答人：chenyiwei
或有事项准则应用指南中有原则性规定，分两种情况。建议会同律师和公司管理层一并合理、谨慎地讨论确定。